最高法院刑事判決　　　　　　　　　　　　　　　九十一年度台上字第六九七五號
　　上　訴　人　甲○○即林聰.
右上訴人因違反槍砲彈藥刀械管制條例案件，不服台灣高等法院台中分院中華民國八
十九年七月二十六日第二審判決（八十九年度上訴字第六九號，起訴案號：台灣台中
地方法院檢察署八十八年度偵字第一七四四七號），提起上訴，本院判決如左：
    主  文
上訴駁回。
    理  由
按刑事訴訟法第三百七十七條規定：上訴於第三審法院，非以判決違背法令為理由不
得為之，是提起第三審上訴，應以原判決違背法令為理由，係屬法定要件，如果上訴
理由狀並未依據卷內訴訟資料具體指摘原判決不適用何種法則或如何適用不當，或所
指摘原判決違法情事顯與法律規定得為第三審上訴理由之違法情形不相適合時，均應
認其上訴為違背法律上之程式，予以駁回。本件原判決維持第一審判決論處上訴人甲
○○（原名林聰哲）未經許可製造可發射子彈具有殺傷力之改造玩具手槍，處有期徒
刑五年四月，併科罰金新台幣十五萬元，罰金如易服勞役以新台幣九百元即銀元三百
元折算一日，駁回上訴人在第二審之上訴，已詳敘其所憑之證據及認定之理由，從形
式上觀察，原判決並無違背法令之情形。上訴人之上訴意旨略稱：(一)扣案之手槍於被
查獲時，槍管與槍身呈分離狀態，接合處有破裂痕跡，無法重新組合，內政部刑事警
察局（下稱刑事警察局）竟鑑定為可以市售螺絲固定，顯然矛盾，原判決不察，率予
採信，有調查職責未盡之違法。(二)刑事警察局第一次鑑定認扣案之彈殼屬玩具槍金屬
空彈殼，第二次鑑定認填裝底火測試可擊發，有殺傷力，第三次鑑定則認定編號七、
八、九、十之彈殼，不排除有擊發過之可能，編號十一、十二、十三、十四之彈殼是
否有擊發，不便臆測；足見編號十一、十二、十三、十四之彈殼未曾被改造並擊發，
原判決認定上訴人擊發八次，然未於理由欄說明證據，有理由不備之違法；又第三次
鑑定稱編號十六之零件，呈亞硝酸根陰性反應，惟第二次鑑定報告稱將彈殼裝填底火
，以扣案手槍測試，可擊發等語，前後之鑑定報告矛盾。(三)上訴人於偵查中自白犯罪
並供出來源，原判決未依法減輕或免除其刑，有不適用法則之違誤等語。惟查：上訴
人於警訊供稱：「左輪手槍及彈殼是我於八十八年四月初購得，於六月初，手槍經我
改造，子彈裝填火藥後，至太平市頭汴坑山上試射，經擊發八次後，改造手槍即膛炸
」，於偵查中供稱：「買玩具手槍及子彈（彈殼）八顆，買回後，我清通槍管，填入
子彈，試射八顆」；上訴人係於改造玩具手槍具殺傷力既遂，試射改造之子彈八顆後
，手槍發生膛炸，致槍管與槍身分離，於被警查獲時，仍未修復，然其未經許可製造
可發射子彈具有殺傷力之改造玩具手槍既遂，膛炸後，能否重新組合，與本件犯罪事
實之認定無關；至刑事警察局八十八年十月二十五日（八八）刑鑑定字第一０六七一
六號函載稱：「目前槍管與槍身之螺絲脫落，可使用市售螺絲固定或直接將子彈裝填
於轉輪（轉輪充當槍管）以擊發子彈」，核與卷內資料亦無矛盾，原判決採作證據自
無違法，上訴意旨(一)自非適法之第三審上訴理由。上訴人於警訊及偵查中供認未經許
可，製造具有殺傷力之子彈八顆，並均試射，原判決採為論罪科刑之證據，並無違誤
；至第三次鑑定報告（原審卷第六十一頁），雖載稱：編號十一、十二、十三、十四
之彈殼呈亞硝酸根（NO2 ）陰性反應云云；或為上訴人試射後，歷時較久或刻意清除
痕跡所致，該項鑑定報告自不能作為有利於上訴人之證據，原判決認定上訴人曾試射
八發，與卷內證據資料亦無不符，又刑事警察局八十九年五月十七日刑鑑字第四五三
四三號鑑驗通知書鑑驗結果欄二｜(一)記載：「轉輪手槍槍管與槍身已分離，原接合處
有破裂痕跡，經呈色試驗後，編號一至六及十五，均呈亞硝酸根陽性反應，不排除有
擊發過之可能，另編號十六呈亞硝酸根陰性反應」；雖編號十六部分，未驗出亞硝酸
根陽性反應，然其他手槍零件部分既已驗出呈亞硝酸根陽性反應，則扣案之玩具手槍
確曾擊發子彈，毋庸置疑，該鑑定報告與第二次之鑑定報告所稱扣案之手槍可擊發子
彈（扣案之彈殼填裝底火），並無矛盾；上訴意旨(二)指摘稱前後矛盾云云，殊與卷內
資料不符。原判決於理由欄內說明：「槍砲彈藥刀械管制條例第十八條第四項得減輕
或免除其刑之要件，除被告之自白外，並應主動供述全部槍砲、彈藥之來源及去向，
因而查獲者，其意在鼓勵被告供述槍彈來源及去向以防止重大危害治安事件發生，本
件被告雖於警、偵訊中自白犯罪，惟其槍彈係警員於被告住處當場查扣，與該條要件
不符，難據該條酌減輕刑責」，核與卷內資料相符，原判決並無不適用法則之違誤，
上訴意旨(三)非適法上訴理由。綜上，應認上訴人之上訴為違背法律上之程式，予以駁
回。
據上論結，應依刑事訴訟法第三百九十五條前段，判決如主文。
中      華      民      國    九十一    年     十二     月      六      日
                              最高法院刑事第一庭
                                  審判長法官  施  文  仁
                                        法官  林  永  茂
                                        法官  蕭  仰  歸
                                        法官  賴  忠  星
                                        法官  張  清  埤
      右正本證明與原本無異
                                              書  記  官
中      華      民      國    九十一    年     十二     月     十二     日
